DANTEL LUCENA WALLACH

Empreendedor Digital

NÚMERO: 83 988035047 DANIEL.WALLACHO@GMAIL.COM LINKEDIN: @danielwallach0

RESUMO DAS QUALIFICAÇÕES

Já trabalhei em escritório e em administração no controle de qualidade de industria e por isso planilhas e relatórios me acompanharam por um bom tempo.

Fui um estudante da área da computação e design. Sempre utilizei minhas habilidades criativas nos designs dos meus projetos pessoais.

Comecei a estudar e atuar de forma autônoma do marketing digital desde 2020 como afiliado de infoprodutos, criador de conteúdo e gestão de tráfego.

Bom relacionamento com clientes e pós venda, ajudo e resolvo problemas com prazer. Me dou bem com coisas novas, aprendendo rápido. Gosto de trocar experiências.

EXPERIÊNCIA PROFISSIONAL

2020 - 2022 Marketing Digital.

• Trabalhei como afiliado no nicho de renda extra, consegui resultados no orgânico e no tráfego pago, fui suporte de um infoproduto, fiz um mini laçamento e dei mentoria a um grupo de pessoas.

2015 - 2016 Técnico de Informática e Administrativo

IMLucena Representações LTDA, João Pessoa - PB

• Suporte geral na área de TI, com manutenção e atualização de softwares hardwares, treinamento de funcionários para utilização de novos sistemas implantados, soluções em informática para ajudar nas rotinas de trabalho e atividades administrativas em geral.

2013 - 2014 Suporte Técnico e Pedagógico

UFPB, João Pessoa - PB

• Suporte Técnico/Pedagógico em salas virtuais para professores de escolas de ensino fundamental e médio. Tirando dúvidas técnicas e dando soluções pedagógicas através da computação para auxiliar o ensino nas salas de aula.

2009 - 2010 Assistente de TI

Vertical Engenharia e Incorporações, João Pessoa - PB

• Suporte Técnico/Treinamento das rotinas do sistema Protheus da Microsiga aos usuários, administração e manutenção de rede.

FORMAÇÃO ACADÊMICA

Graduação em Ciências da Computação, Licenciatura Cursado até o 8º período em 2013 Universidade Federal da Paraíba (UFPB) - Campus IV

CONHECIMENTOS/TECNOLOGIAS

- Photoshop, canva, figma
- Trello, Notion
- Facebook ADS, Google ADS, TikTok Ads CapCut
- Windows, Word, Excel

IDIOMAS Inglês - Intermediário